臺灣臺北地方法院民事裁定　　　　　　100年度財管字第103號
聲　請　人　張穎
　　　　　　葉孔平
　　　　　　陳淑梅
共同代理人　蘇家宏律師
關　係　人　蘇家宏律師
上列聲請人聲請選任被繼承人葉郭文修遺產管理人事件，本院裁
定如下：
    主      文
選任蘇家宏律師為被繼承人葉郭文修（女，民國二年八月一日出
生，身分證統一編號：Ｚ000000000號，民國一百年九
月七日死亡，生前最後住所：台北市○○區○○街二十二號三樓
之八）之遺產管理人。
准對被繼承人葉郭文修之繼承人為承認繼承之公示催告。
被繼承人葉郭文修之大陸地區以外之繼承人，應自前項公示催告
最後登載新聞紙之日起壹年內承認繼承，上述期限屆滿，無繼承
人承認繼承時，被繼承人之遺產，於清償債權，並交付遺贈物後
，如有剩餘即歸屬國庫。
蘇家宏律師應於本裁定確定之日起貳拾日內將本裁定登載公報、
新聞紙或其他相類之傳播工具，並將登載證據檢送本院，逾期視
為撤回公示催告之聲請。
聲請費用新臺幣壹仟元由被繼承人葉郭文修之遺產負擔。
    理  由
一、本件聲請意旨略以：被繼承人葉郭文修前經本院宣告為受監
    護宣告之人，並選定聲請人共同為監護人，保管財產多年，
    葉郭文修於民國100年9月7日死亡，遺有存款新台幣22,407,
    126元、美金12,600元、人民幣100元、股票952股、不動產3
    筆及金飾36件之遺產，現由聲請人保管，而查無葉郭文修之
    繼承人，為方便處理葉郭文修之遺產，為此爰依法聲請選任
    被繼承人葉郭文修之遺產管理人，並建議指定蘇家宏律師為
    遺產管理人等語。
二、按繼承開始時，繼承人之有無不明者，由親屬會議於1 個月
    內選定遺產管理人，並將繼承開始及選定遺產管理人之事由
    ，向法院報明；親屬會議依前條規定為報明後，法院應依公
    示催告程序，定6 個月以上之期限，公告繼承人，命其於期
    限內承認繼承；又無親屬會議或親屬會議未於前條所定期限
    內選定遺產管理人者，利害關係人或檢察官，得聲請法院選
    任遺產管理人，並由法院依前項規定為公示催告，民法第11
    77條、第1178條分別定有明文。是繼承開始時，繼承人有無
    不明，而無親屬會議或親屬會議未於繼承開始時1 個月內選
    定遺產管理人者，利害關係人即得聲請法院選任遺產管理人
    ，並不以先行召集親屬會議為法院選任遺產管理人前置程序
    之必要。
三、經查，聲請人主張之事實，業據其提出被繼承人葉郭文修除
    戶戶籍謄本、本院民事裁定暨確定證明書、死亡證明書、光
    復後除戶戶籍簿冊浮籤記事資料、遺產清冊等件為證，又被
    繼承人死亡迄今已逾民法第1177條所定1 個月時間，本院查
    無被繼承人之親屬曾經召開親屬會議，或曾經議決被繼承人
    之遺產管理人，並依民法第1177條向本院報明之情形，且本
    件被繼承人葉郭文修亦非行政院國軍退除役官兵輔導委員會
    所列管榮民。依首揭法條規定，本件聲請人為被繼承人葉郭
    文修生前之監護人，自屬利害關係人，其為被繼承人葉郭文
    修聲請選任遺產管理人，核與首揭規定尚無不合。
四、次按民法第1177條之立法理由指明遺產管理人之指定，旨在
    維護公益及被繼承人債權人之利益，顯非以遺產管理人管理
    遺產是否有實質利益為考量，參以非訟事件法第149條第3項
    規定，法院所選任之遺產管理人得由自然人、公務機關任之
    。本院審酌蘇家宏律師執業多年，具有專業素養與豐富實務
    經驗，就被繼承人葉郭文修之遺產狀況知之甚詳，且無利害
    關係，蘇家宏律師亦表示同意擔任遺產管理人等情，有公務
    電話紀錄可參，認其擔任葉郭文修之遺產管理人，應可勝任
    ，而選任蘇家宏律師為被繼承人葉郭文修之遺產管理人為適
    當，並依法為承認繼承之公示催告。
五、復按公示催告之公告，應黏貼於法院之公告處，並登載於公
    報、新聞紙或其他相類之傳播工具。前項登載公報、新聞紙
    或其他相類之傳播工具之日期或期間由法院定之。聲請人未
    依前項規定登載者，視為撤回公示催告之聲請。民法第1179
    條第1 項第3款、民事訴訟法第542條定有明文。本院既准對
    於被繼承人葉郭文修之繼承人為承認繼承之公示催告，爰併
    依上開規定裁定如主文第4項所示。
六、依非訟事件法第157條，裁定如主文。
中    華    民    國   100    年    12    月    14    日
                        家事法庭法  官  蔡玉雪
以上正本係照原本作成。
如不服本裁定應於送達後10日內向本院提出抗告狀，並繳納抗告
費新臺幣1,000元。
中    華    民    國   100    年    12    月    14    日
                                書記官  黃南穎